臺灣高雄地方法院刑事判決　　　　　　　　　　　　九十一年度易字第四七四號
　　公　訴　人　臺灣高雄地方法院檢察署檢察官
　　被　　　告　甲○○
右被告因妨害名譽案件，經檢察官聲請簡易判決（九十一年度偵字第一四四二二號）
，本院高雄簡易庭認不宜以簡易判決處刑，改依通常程序處理（九十一年鳳簡字第九
四七號），本院判決如左：
    主  文
甲○○無罪。
    理  由
一、公訴意旨係以︰緣甲○○與宋治雙均為榮民，且為眷村鄰居，但雙方相處不睦，
    甲○○於民國九十一年六月十六日十二時許，在高雄縣橋頭鄉精中新村三棟一樓
    之公眾得出入之走廊處，竟邊敲鑼邊侮辱宋治雙稱其為小偷、不要臉等語，而妨
    害宋治雙之名譽，因認甲○○涉犯刑法第三百零九條第一項之公然侮辱罪嫌云云
    。
二、按犯罪事實應依證據認定之，無證據不得推定其犯罪事實，又不能證明被告犯罪
    或其行為不罰者，應諭知無罪之判決，刑事訴訟法第一百五十四條、第三百零一
    條第一項分別定有明文。次按刑事訴訟上用以證明事實之證據，須於通常一般人
    均不至於有所懷疑，堪予確信其已臻真實者，始得據以為有罪之認定，倘其證明
    尚未達到此一程度，而有合理性之懷疑存在，致使無從為有罪之確信時，即應為
    無罪之判決（最高法院七十六年臺上字第四九八六號判例意旨參照）。又按告訴
    人之告訴，係以使被告受刑事訴追為目的，是其陳述是否與事實相符，仍應調查
    其他證據以資審認（同上法院五十二年臺上字第一三○○號判例意旨參照）。
三、公訴意旨認被告甲○○涉犯公然侮辱罪嫌，係以被告之自白、告訴人指訴，及證
    人楊華賢之證詞為其主要論據。
四、訊據被告甲○○固坦承於前開時間、地點有喊稱「小偷、不要臉」等情無訛，惟
    堅決否認有何妨害名譽之犯行，辯稱︰伊當時因發現有東西不見被偷竊，因此很
    生氣才有說小偷不要臉，但伊並未指名何人是小偷，且伊並沒有指著任何人罵，
    另伊也沒有用鐮刀敲鐵板之方式罵等語。經查︰
（一）告訴人於警、偵訊及本院審理時均指稱：當天伊正在房內吃飯，伊就聽到被告
      則在精忠新村三棟一樓二號走廊，持鐵板及鐮刀敲打，並先喊「小偷、小偷」
      ，伊則出去問什麼東西被偷，被告則喊「宋治雙、小偷」，喊了數十聲後就回
      其自己宿舍等語。
（二）復據證人即當時亦在場之榮民楊華賢亦於警詢及本院審理中均證稱︰伊是精忠
      新村之室長，當天伊在房內有聽到被告在窗戶外邊之走廊上罵，被告是罵「小
      偷、小偷」，伊並未聽到被告有敲東西，且被告並未指名道姓等語甚詳。是告
      訴人及證人均並未指述或證述有聽到被告有說任何「不要臉」等侮辱性之詞。
（三）並按公然侮辱罪之成立，須行為人在不特定人、多數人或特定之多數人共見或
      共聞下或得以共見或共聞下，侮弄辱罵特定人或可得推知之人，方構成本罪。
      且所謂侮辱，係指侮弄辱罵，申言之，凡以粗鄙之言語、舉動、文字、圖畫為
      侮謾辱罵，或為其他輕蔑人格之一切行為屬之。是被告縱有說「小偷」但此詞
      顯與前開侮辱之意不相當，另被告雖有稱「小偷」但未指名道姓，亦未為表示
      特定人為小偷之行為，業據證人楊華賢證述甚明，且證人楊華賢與被告、告訴
      人間均無特殊情誼，並擔任精忠新村之室長，先後所述均相符，是證人楊華賢
      所證述堪以採信，即被告並未對特定之人或可得特定之人為辱罵行為等情足堪
      認定。
（四）綜上所述，被告所辯堪以採信，本案既無積極證據足資證明被告有何該當公然
      侮辱告訴人之犯罪行為，揆諸前揭條文規定及判例意旨，應為被告無罪判決之
      諭知。
據上論結，應依刑事訴訟法第四百五十二條、第三百零一條第一項前段，判決如主文
。
中      華      民      國    九十一    年    十二    月    十三    日
                        臺灣高雄地方法院刑事第四庭
                                法  官  程克琳
右正本證明與原本無異。
如不服本判決，應於判決送達後十日內，向本院提出上訴狀。
                                書記官   梁瑜玲
中      華      民      國    九十一    年    十二    月    十三    日
